【裁判字號】    98,易,380
【裁判日期】    980824
【裁判案由】    竊盜
【裁判全文】
臺灣宜蘭地方法院刑事判決               98年度易字第380號
公  訴  人  臺灣宜蘭地方法院檢察署檢察官
被      告  甲○○
                    1號
上列被告因竊盜案件，經檢察官提起公訴（98年度偵字第2785號
），本院判決如下：
    主  文
甲○○犯竊盜罪，累犯，處有期徒刑伍月，如易科罰金，以新臺
幣壹仟元折算壹日。
    犯 罪 事 實
一、甲○○前因竊盜、毒品、偽造文書、贓物等案件，分別經法
    院判處罪刑確定，嗣經臺灣高等法院以96年度聲減字第4672
    號裁定減刑並定應執行刑為有期徒刑2年4月，於民國96年7
    月16日執行完畢。詎猶不知悔改，於98年6月17日上午9時許
    ，在宜蘭縣宜蘭舊城北路60號前，見黃吳彰所所使用，停放
    在該處之車牌號碼GXT-563號普通重型機車鑰匙未拔下，竟
    意圖為自己不法之所有，逕騎乘該車離去，以此竊取該機車
    得手，而供己代步使用；並於不詳時、地，將原車牌拆下，
    而改懸掛向方信堅借得之GYD-457號車牌，以逃避警方之追
    緝。嗣於98年6月24日晚間11時許，甲○○騎乘前開贓車，
    行經宜蘭縣三星鄉○○路○段271號前，為警當場發現而逮
    獲。
二、案經宜蘭縣政府警察局羅東分局報告臺灣宜蘭地方法院檢察
    署檢察官偵查起訴。
    理  由
一、按被告以外之人於審判外之陳述，雖不符刑事訴訟法第159
    條之1至第159條之4之規定，而經當事人於審判程序同意作
    為證據，法院審酌該言詞陳述或書面陳述作成時之情況，認
    為適當者，亦得為證據，刑事訴訟法第159條之5定有明文。
    被告甲○○對於公訴人所提之證據資料，均同意其證據能力
    ，本院審酌該等言詞供述及書面作成時之情況認為適當，均
    無不宜作為證據之情事，依刑事訴訟法第159條之5規定，均
    得作為證據，合先敘明。
二、訊據被告甲○○對於上揭事實坦承不諱，核與被害人黃吳彰
    指證遭竊情節，及證人方信堅於警詢、偵查中證述被告向其
    借用車牌等情相符；此外，復有贓物認領保管單、領具、警
    製車輛尋獲電腦輸入單、車輛協尋電腦輸入單各1件及相片6
    紙附卷可稽，足認被告之自白與事實相符，本件事證明確，
    被告犯行洵堪認定，應予依法論科。
三、核被告所為，係犯刑法第320條第1項之竊盜罪。又被告前有
    犯罪事實欄所載犯罪科刑之執行情形，此有臺灣高等法院被
    告前案紀錄表在卷可參，其受有期徒刑之執行完畢後，5 年
    以內故意再犯本件有期徒刑以上之本罪，為累犯，應依刑法
    第47條第1項規定加重其刑。爰審酌被告前有竊盜、偽造文
    書、贓物、毒品等犯罪紀錄，素行不佳；於96年間因竊盜、
    毒品等案件入監執行，甫於97年10月29日獲假釋出監，竟於
    假釋期間內再犯本件竊盜罪，顯無悔意；兼衡被告本案犯罪
    動機、手段、對被害人所生損害；暨被告犯罪後於警詢、偵
    查中，均矢口否認犯行，辯稱係他人行竊云云，企圖卸責，
    於本院審理中尚知坦承犯行之犯後態度等一切情狀，認檢察
    官求刑有期徒刑5月為屬允當，爰量處如主文所示之刑，並
    諭知易科罰金之折算標準。
據上論結，應依刑事訴訟法第299條第1項，刑法第320條第1項、
第47條第1項、第41條第1項前段，刑法施行法第1條之1，判決如
主文。
本案經檢察官黃正綱到庭執行職務
中    華    民    國    98    年    8     月    24    日
                  刑事第四庭  法  官  鄧晴馨
上正本證明與原本無異。
如不服本判決，應於收受送達後10日內向本院提出上訴狀（應附
繕本）。其未敘述上訴理由，應於上訴期間屆滿後20日內補提理
由書狀於本院，上訴於臺灣高等法院。
                              書記官  林怡君
中    華    民    國    98    年    8     月    24    日
本案論罪科刑主要法條：
中華民國刑法第320條
（普通竊盜罪）
意圖為自己或第三人不法之所有，而竊取他人之動產者，為竊盜
罪，處 5 年以下有期徒刑、拘役或 5 百元以下罰金。


司法院資訊處製作；財團法人民間司法改革基金會備份。
